【裁判字號】    98,聲,452
【裁判日期】    980527
【裁判案由】    返還提存物
【裁判全文】
臺灣桃園地方法院民事裁定               98年度聲字第452號
聲  請  人  中國信託商業銀行股份有限公司
法定代理人  乙○○
相  對  人  甲○○
上列當事人間聲請返還擔保金事件，本院裁定如下：
    主  文
聲請駁回。
聲請程序費用由聲請人負擔。
    理  由
一、聲請人業依銀行法及金融機構合併法規定，於民國96年9 月
    8 日以合併方式概括承受花蓮區中小企業銀行資產負債及全
    部營業，有行政院金融監督管理委員會96年7 月26日金管銀
    （六）字第09600285840 號函可憑，合先敘明。
二、按訴訟終結後，供擔保人證明已定20日以上之期間，催告受
    擔保利益人行使權利而不行使者，或法院依供擔保人之聲請
    ，通知受擔保利益人於一定期間內行使權利並向法院為行使
    權利之證明而未證明者，法院應依供擔保人之聲請，以裁定
    命返還其提存物，民事訴訟法第104 條第1 項第3 款定有明
    文。又該條之規定，於其他依法令供訴訟上之擔保者，準用
    之，同法第106 條亦定有明文。而此所謂「訴訟終結」，在
    因假扣押或假處分所供擔保之情形，因該擔保係為保障受擔
    保利益人因不當假扣押或假處分所受損害而設，倘執行法院
    已依假扣押或假處分裁定實施假扣押或假處分之執行，則在
    執行法院撤銷其執行程序前，受擔保利益人所受損害仍可能
    繼續發生，損害額既未確定，自無強令其行使權利之理（最
    高法院85年度台抗字第645 號裁定意旨可資參照）。
三、本件聲請意旨略以：聲請人前遵本院93年度裁全字第3952號
    民事假扣押裁定，以本院93年度存字第2498號提存事件，提
    供面額新台幣10萬元之93年度中央政府建設公債甲類第7 期
    債票1 張為擔保，而對相對人之財產以本院93年度執全字第
    1967號實施假扣押在案（後併入本院93年度執字第24074 號
    ）。嗣因執行標的業經本院93年度執字第24074 號強制執行
    事件拍定，訴訟程序即已終結，遂以本院97年度聲字第1527
    號聲請本院通知相對人於收受通知後21日內行使權利，惟相
    對人未於期限內行使權利並為證明，爰依民事訴訟法第104
    條第1 項第3 款之規定聲請返還上開提存物等語。
四、經查，聲請人主張前揭事實，業經本院依職權調閱上開卷宗
    核閱屬實。聲請人雖聲請本院以97年度聲字第1527號通知相
    對人就聲請人前開假扣押之執行所受之損害限期行使權利，
    而相對人已於97年12月15日收受上開通知，惟迄未行使權利
    等情，除據本院依職權調閱前開通知行使權利卷核閱屬實，
    復有本院民事紀錄科查詢表2 紙及臺灣臺北地方法院98年5
    月1 日北院隆文人字第0980002989號函附卷可稽，然據前開
    假扣押執行卷內資料顯示，聲請人並未撤回假扣押執行程序
    ，則相對人因該假扣押執行所受之損害仍可能發生，自無強
    令相對人行使權利之理，是聲請人之聲請與首揭規定不符，
     不能准許。
五、依民事訴訟法第95條、第78條，裁定如主文。
中    華    民    國    98    年    5     月    27    日
                  民事第二庭  法  官  卓立婷
以上正本係照原本作成。
如對本裁定抗告須於裁定送達後10日內向本院提出抗告狀，並應
繳納抗告裁判費新台幣1,000 元。
中    華    民    國    98    年    6     月    1     日
                              書記官   黃進傑


司法院資訊處製作；財團法人民間司法改革基金會備份。
